臺灣高等法院臺中分院刑事裁定　
111年度聲字第175號
聲  請  人  臺灣高等檢察署臺中檢察分署檢察官     
受  刑  人  黃稚皓


上列聲請人因受刑人數罪併罰有二裁判以上，聲請定其應執行之
刑（聲請案號：111年度執聲字第61號），本院裁定如下：
    主  文
黃稚皓因犯如附表所示各罪所處之刑，應執行有期徒刑參年肆月
，如易科罰金，以新臺幣壹仟元折算壹日。
    理  由
一、聲請意旨略以：受刑人黃稚皓因偽造文書等數罪，先後經判
    決確定如附表，應依刑法第53條、第51條第5款規定，定其
    應執行之刑，及依刑法第41條第1項、第8項規定，諭知易科
    罰金之折算標準，爰依刑事訴訟法第477條第1項聲請裁定等
    語。
二、按裁判確定前犯數罪者，併合處罰之；又數罪併罰，有二裁
    判以上者，依刑法第51條規定，定其應執行之刑；而數罪併
    罰，分別宣告其罪之刑，宣告多數有期徒刑者，於各刑中之
    最長期以上，各刑合併之刑期以下，定其刑期，但不得逾30
    年，刑法第50條第1項前段、第53條、第51條第5款分別定有
    明文。次按數罪併罰之定應執行之刑，係出於刑罰經濟與責
    罰相當之考量，並非予以犯罪行為人或受刑人不當之利益，
    為一種特別的量刑過程，相較於刑法第57條所定科刑時應審
    酌之事項係對一般犯罪行為之裁量，為定應執行刑之宣告，
    乃對犯罪行為人本身及所犯各罪之總檢視，除應考量行為人
    所犯數罪反應出之人格特性，並應權衡審酌行為人之責任與
    整體刑法目的及相關刑事政策，在量刑權之法律拘束性原則
    下，依刑法第51條第5款之規定，採限制加重原則，以宣告
    各刑中之最長期為下限，各刑合併之刑期為上限，但最長不
    得逾30年，資為量刑自由裁量權之外部性界限，並應受法秩
    序理念規範之比例原則、平等原則、責罰相當原則、重複評
    價禁止原則等自由裁量權之內部抽象價值要求界限之支配，
    以使輕重得宜，罰當其責，俾符合法律授與裁量權之目的，
    以區別數罪併罰與單純數罪之不同，兼顧刑罰衡平原則（最
    高法院100年度台抗字第440號裁定意旨參照）。又酌定執行
    刑，審酌各罪間關係時，宜綜合考量數罪侵害法益之異同、
    對侵害法益之加重效應及時間、空間之密接程度，各罪間之
    獨立程度較高者，宜酌定較高之執行刑，但仍宜注意維持輕
    重罪間刑罰體系之平衡。行為人所犯數罪係侵害不可替代性
    或不可回復性之個人法益者，宜酌定較高之執行刑。民國10
    7年8月7日司法院院台廳刑一字第1070021860號函訂定並自
    即日生效之「刑事案件量刑及定執行刑參考要點」第24、25
    點規定可供參考。再者，刑事訴訟法第370條第2項、第3項
    ，已針對第二審上訴案件之定應執行之刑，明定有不利益變
    更禁止原則之適用。而分屬不同案件之數罪併罰，倘數裁判
    宣告數罪之刑，曾經分別定其執行刑，其後再依數罪併罰規
    定合併定其應執行刑，或一裁判宣告數罪之刑，曾經定其執
    行刑，再與其他裁判宣告之刑定其執行刑時，法理上均應同
    受此原則之拘束。亦即，上述另定之執行刑，其裁量所定之
    刑期，不得較重於原定執行刑之總和或原定執行刑加計宣告
    刑之總和。
三、經查，本件受刑人所犯如附表所示偽造文書等罪，各處如附
    表所示之刑，均經確定在案；其中附表編號1至13所示20罪
    ，曾經本院以110年度聲字第1685號裁定合併定其應執行刑
    為有期徒刑2年9月，並諭知易科罰金之折算標準確定；附表
    編號14至15所示7罪，曾經臺灣臺中地地方法院以109年度簡
    字第1445號判決定應執行刑有期徒刑10月，並諭知易科罰金
    之折算標準確定，有各該判決書、裁定及臺灣高等法院被告
    前案紀錄表附卷可稽。茲據檢察官聲請定應執行刑，本院審
    核認其聲請為正當，且受刑人已於民國111年1月22日以書面
    表示：受刑人因經濟困頓急需用錢而為本案犯行，並坦承認
    罪，犯後有心賠償被害人受騙金額二分之一，但未獲共識無
    法和解，非受刑人所願，請求念在受刑人為中低收入戶、獨
    力扶養兒子，從輕定應執行刑等語，並提出中低收入戶證明
    書為證，有其陳述狀在卷可參(本院卷第133-135頁)。爰審
    酌受刑人所犯如附表編號1至4、7至15所示各罪為偽造文書
    及詐欺罪，均係未經同意持他人身分資料申辦行動電話SIM
    卡後，用以換取毒品、抵債或交付詐欺集團使用，屬侵害社
    會或財產法益，犯罪手段、情節相同、相類，責任非難重複
    程度較高，犯罪時間前後達2年（106年11月至108年6月）；
    另所犯如附表編號5、6所示施用毒品罪之犯罪類型及侵害法
    益與其他各罪不同，然犯罪時間間隔非遠（106年7月）；並
    參諸附表所示各罪依其犯罪情節所量定之刑、曾定其執行刑
    所形成之刑期上限，及前揭所述之比例原則、責罰相當原則
    等自由裁量權之內部性界限等情，合併定其應執行之刑如主
    文所示，並諭知易科罰金之折算標準。又受刑人所犯如附表
    編號1至13所示之罪，雖已執行完畢，有上開前案紀錄表可
    稽，惟此乃檢察官於指揮執行時應予扣除已執行刑期之問題
    ，與得否再裁定定其應執行之刑無涉，附此敘明。
四、據上論斷，應依刑事訴訟法第477條第1項、刑法第53條、第
    51條第5款、第41條第1項前段，裁定如主文。
中　　華　　民　　國　　111 　年　　1 　　月　　28　　日
            刑事第十庭     審判長法　官   陳  宏  卿
                                 法　官   簡  芳  潔
                                 法　官   林  美  玲
以上正本證明與原本無異。
如不服本裁定，應於收受送達後5日內向本院提出抗告書狀（須
附繕本）。因疫情而遲誤不變期間，得向法院聲請回復原狀。

                                 書記官   趙  郁  涵
中　　華　　民　　國　　111 　年　　1 　　月　　28　　日
附表：受刑人黃稚皓定應執行刑案件一覽表 
編      號  1 2 3 罪      名  偽造文書 詐欺 偽造文書 宣  告  刑  有期徒刑3月 （共4罪） 有期徒刑2月 （共3罪） 有期徒刑3月 （共3罪） 犯 罪 日 期   107年3月24日  107年6月15日  107年6月21日  107年9月14日  108年1月9日  107年10月9日  107年11月8日   107年1月2日  107年3月24日  107年6月8日  偵 查 機 關 年 度 案 號  臺中地檢108年度偵字第16958號等  臺中地檢108年度偵字第16958號等   臺中地檢108年度偵字第32720號等   最後 事實審 法院 臺中地院 臺中地院 臺中地院  案號 108年度訴字第1704號等 108年度訴字第1704號等 109年度訴字第456號  判決 日期 109年1月6日 109年1月6日 109年4月30日 確定 判決 法院 臺中地院 臺中地院 臺中地院  案號 108年度訴字第1704號等 108年度訴字第1704號等 109年度訴字第456號  判決確定日期 109年5月6日 109年5月6日 109年6月2日 是否為得易科罰金、易服社會勞動之案件  得易科罰金 得易服社會勞動 得易科罰金 得易服社會勞動 得易科罰金 得易服社會勞動 備       註  臺中地檢109年度執字第8924號 臺中地檢109年度執字第8924號  臺中地檢109年度執字第8405號           臺中地檢110年度執更字第2975號 （編號1至13曾定應執行有期徒刑2年9月，已執行完畢）   

編      號  4 5 6 罪      名  詐欺 毒品危害防制條例  毒品危害防制條例  宣  告  刑  有期徒刑2月 有期徒刑6月 有期徒刑2月 犯 罪 日 期  107年7月20日 106年7月23日 106年7月23日 偵 查 機 關 年 度 案 號  臺中地檢108年度偵字第32720號等   臺中地檢109年度撤緩毒偵字第5號   臺中地檢109年度撤緩毒偵字第5號   最後 事實審 法院 臺中地院 臺中地院 臺中地院  案號 109年度訴字第456號 109年度訴字第346號 109年度訴字第346號  判決 日期 109年4月30日 109年4月30日 109年4月30日 確定 判決 法院 臺中地院 臺中地院 臺中地院  案號 109年度訴字第456號 109年度訴字第346號 109年度訴字第346號  判決確定日期 109年6月2日 109年6月15日 109年6月15日 是否為得易科罰金、易服社會勞動之案件  得易科罰金 得易服社會勞動 得易科罰金 得易服社會勞動 得易科罰金 得易服社會勞動 備       註  臺中地檢109年度執字第8405號 臺中地檢109年度執字第8766號 臺中地檢109年度執字第8766號   臺中地檢110年度執更字第2975號 （編號1至13曾定應執行有期徒刑2年9月，已執行完畢）   

編      號  7 8 9 罪      名  偽造文書 詐欺 偽造文書 宣  告  刑  有期徒刑2月 有期徒刑2月 有期徒刑4月 犯 罪 日 期  107年4月2日 107年6月7日 106年11月1日 106年11月3日 偵 查 機 關 年 度 案 號  臺中地檢109年度偵字第10582號   臺中地檢109年度偵字第10582號   臺中地檢109年度偵字第10072號   最後 事實審 法院 中高分院 中高分院 臺中地院  案號 109年度上訴字第2389號 109年度上訴字第2389號 109年度訴字第927號  判決 日期 109年12月17日 109年12月17日 109年10月13日 確定 判決 法院 中高分院 中高分院 臺中地院  案號 109年度上訴字第2389號 109年度上訴字第2389號 109年度訴字第927號  判決確定日期 110年1月18日 109年12月17日 （不得上訴） 110年1月26日 是否為得易科罰金、易服社會勞動之案件  得易科罰金 得易服社會勞動 得易科罰金 得易服社會勞動 得易科罰金 得易服社會勞動 備       註  臺中地檢110年度執字第2001號 臺中地檢110年度執字第2001號 臺中地檢110年度執字第4417號   臺中地檢110年度執更字第2975號 （編號1至13曾定應執行有期徒刑2年9月，已執行完畢）   

編      號  10 11 12 罪      名  偽造文書 詐欺 偽造文書 宣  告  刑  有期徒刑3月 有期徒刑2月 有期徒刑3月 犯 罪 日 期  107年1月23日 108年5月12日 107年1月26日 偵 查 機 關 年 度 案 號  臺中地檢109年度偵字第10072號  臺中地檢109年度偵字第10072號  臺中地檢109年度偵字第19218號等  最後 事實審 法院 臺中地院 臺中地院 中高分院  案號 109年度訴字第927號 109年度訴字第927號 110年度上訴字第109號  判決 日期 109年10月13日 109年10月13日 110年3月10日 確定 判決 法院 臺中地院 臺中地院 中高分院  案號 109年度訴字第927號 109年度訴字第927號 110年度上訴字第109號  判決確定日期 110年1月26日 110年1月26日 110年5月19日 是否為得易科罰金、易服社會勞動之案件  得易科罰金 得易服社會勞動 得易科罰金 得易服社會勞動 得易科罰金 得易服社會勞動 備       註  臺中地檢110年度執字第4417號 臺中地檢110年度執字第4417號 臺中地檢110年度執字第7492號   臺中地檢110年度執更字第2975號 （編號1至13曾定應執行有期徒刑2年9月，已執行完畢）   

編      號  13 14 15 罪      名  詐欺 偽造文書 詐欺 宣  告  刑  有期徒刑3月 有期徒刑3月 （共5罪） 有期徒刑3月 （共2罪） 犯 罪 日 期  107年8月30日 107年4月2日 107年4月7日（2次） 107年1月27日 107年6月12、14日 108年6月12日 108年5月21日 偵 查 機 關 年 度 案 號  臺中地檢109年度偵字第19218號等  臺中地檢109年度偵字第6932號等  臺中地檢109年度偵字第6932號等  最後 事實審 法院 中高分院 臺中地院 臺中地院  案號 110年度上訴字第109號 109年度簡字第1445號 109年度簡字第1445號  判決 日期 110年3月10日 110年3月3日 110年3月3日 確定 判決 法院 中高分院 臺中地院 臺中地院  案號 110年度上訴字第109號 109年度簡字第1445號 109年度簡字第1445號  判決確定日期 110年5月19日 110年10月13日 110年10月13日 是否為得易科罰金、易服社會勞動之案件  得易科罰金 得易服社會勞動 得易科罰金 得易服社會勞動 得易科罰金 得易服社會勞動 備       註  臺中地檢110年度執字第7492號 臺中地檢111年度執字第604號 臺中地檢111年度執字第604號   臺中地檢110年度執更字第2975號（編號1至13曾定應執行有期徒刑2年9月，已執行完畢） 編號14至15曾定應執行有期徒刑10月